臺灣臺南地方法院刑事判決　　　　　　　　　　　　九十一年度交訴字第一四四號
　　公　訴　人　臺灣台南地方法院檢察署檢察官
　　被　　　告　乙○○
右列被告因公共危險案件，經檢察官提起公訴（九十一年度偵字第三五九四號），本
院判決如左：
    主  文
乙○○駕駛動力交通工具肇事，致人傷而逃逸，處有期徒刑陸月，如易科罰金，以
佰元折算壹日，緩刑年。
    事  實
一、乙○○於民國九十一年一月十三日上午十二時許，駕駛車號Ｌ２─５６０８號自
    小客車，沿台南市○○路○段由東往西方向行駛，在行至怡安路二段四九號前對
    面路邊停車購完水果後，欲起駛時，本應注意行車起步前應顯示方向燈，注意前
    後左右有無障礙或車輛行人，並應讓行進中之車輛行人優先通行，而依當時情形
    ，客觀上又無不能注意之情事，其能注意竟疏於注意行駛在怡安路上之車輛動態
    ，未讓行進中之同向車輛優先通行，貿然向左橫切起步行駛而出，適丙○○○騎
    駛車號ＭＯＺ─８３７號重型機車沿怡安路二段同向行駛而至，乙○○見狀煞避
    不及，致其車頭左前保險桿處與丙○○○之機車右後車身發生擦撞，造成丙○○
    ○人車倒地並翻落安全島，受有左肩胛挫傷、左踝部擦傷、右膝瘀傷之傷害（傷
    害部分業據撤回告訴，另經檢察官為不起訴處分）。詎乙○○肇事後竟未下車察
    看，反而逕自加速駕車逃逸，適有路人見狀攔停不及，經記下乙○○之自小客車
    車牌號碼並報警後，始於同日下午為警循線查獲。
二、案經台南市警察局第三分局報請臺灣台南地方法院檢察署檢察官偵查起訴。
    理  由
一、訊據被告乙○○矢口否認有何肇事逃逸犯行，辯稱：伊當時在該處路邊買完水果
    後，就直接由路邊起駛開車回家，並不曉得有擦撞到機車，也未肇事逃逸云云。
    惟查，被告乙○○如何於右開時、地駕駛前揭自小客車行車起步與丙○○○之機
    車發生擦撞車禍，造成被害人人車倒地並翻落安全島，而被告在肇事後不僅未下
    車察看，且經路人見狀攔停後仍逕自駕車離去，經路人記下車號並報警後始為警
    循線查獲等情，迭據證人即被害人丙○○○於警、偵訊及本院審訊時到庭陳證綦
    詳，並經證人即本件車禍現場處理員警甲○○到庭陳證無訛，並有道路交通事故
    調查報告表一紙、道路交通事故現場蒐證照片十幀及台南市警察局舉發違反道路
    交通管理事件通知單影本一紙在卷可資佐證，而被害人丙○○○遭被告駕車撞及
    後，受有如事實欄所載之傷害，被告並因此與被害人以新台幣二萬元達成民事和
    解並由被害人撤回過失傷害部分告訴乙節，亦有郭綜合醫院診斷證明書一紙、台
    南市安南區調解委員會調解筆錄影本一紙及不起訴處分書一份在卷可憑，足見被
    告之自小客車確有於右開時地，因行車起步不慎而與被害人機車發生擦撞車禍之
    事實甚明。而觀諸卷附現場相片之二車車損情形，被告之自小客車係車頭左前保
    險桿處留有明顯擦痕，證人即被害人丙○○○之機車則係右後車身遺有擦損，顯
    見二車之撞擊點係在被告駕駛座之視野前方，為被告駕車可得注意之範圍，況被
    告於警訊中亦自承有親見丙○○○機車倒地之情形無訛（參警訊卷第一頁反面）
    ，再由被害人係被撞致翻落安全島之情節觀之，足見車禍當時二車相擦撞之力道
    非輕，則被告就其駕車有與人發生擦撞車禍之事實顯難諉為不知，是被告既明知
    其有與人發生擦撞車禍並已見被害人人車倒地，其仍未下車察看救護傷者反而逕
    自加速離開現場等情以觀，其所為顯係駕車肇事逃逸之舉，且有肇事逃逸之意圖
    至明。是被告乙○○前開所辯，要係卸責之詞，不足採信。從而本件事證已臻明
    確，被告犯行足堪認定。
二、核被告乙○○所為，係犯刑法第一百八十五條之四之駕車肇事逃逸罪。爰審酌被
    告犯罪之動機、目的、手段、其生活狀況、智識程度，與本件犯罪所生之危險、
    損害、被害人傷勢之輕重、被告犯罪後之態度及其犯後已與被害人達成民事和解
    等一切情狀，量處如主文所示之刑，並諭知易科罰金之折算標準，以資懲儆。查
    被告乙○○前未曾受有期徒刑以上刑之宣告，有臺灣高等法院被告全國前案紀錄
    表附卷可稽，其因一時短於思慮致罹刑章，經此次偵審程序教訓，當知所警惕，
    諒無再犯之虞，本院復考量被告為初犯且於事後並已與被害人丙○○○達成和解
    賠償損失，有台南市安南區調解委員會調解筆錄影本一紙附卷可憑，本院因認前
    開對被告宣告之刑，以暫不執行為適當，爰併宣告緩刑三年，以啟自新，並觀後
    效。
據上論斷，應依刑事訴訟法第二百九十九條第一項前段，刑法第一百八十五條之四、
第四十一條第一項前段、第七十四條第一款，罰金罰鍰提高標準條例第二條，判決如
主文。
本案經檢察官蘇聰榮到庭執行職務。
中      華      民      國      九十一      年    七    月    三十一    日
                                      臺灣臺南地方法院交通法庭
                                          法  官  張  瑛  宗
右正本證明與原本無異。
如不服本判決，應於判決送達後十日內，向本院提出上訴狀。
                                          書記官  陳  志  德
中      華      民      國      九十一      年    七    月    三十一    日
中華民國刑法第一百八十五條之四
駕駛動力交通工具肇事，致人死傷而逃逸者，處六月以上五年以下有期徒刑。
